【裁判字號】    92,易,750
【裁判日期】    921110
【裁判案由】    傷害等
【裁判全文】
臺灣士林地方法院刑事判決                          九十二年度易字第七五號
    聲  請  人  臺灣士林地方法院檢察署檢察官
    被      告  丙○○
                乙○○○
                丁○○
右列被告等因傷害等案件，經檢察官聲請簡易判決處刑（九十一年度偵字第六四八一
號），本院認不應以簡易判決處刑（九十二年度士簡字第一０七八號），改依通常程
序判決如左：
    主  文
本件公訴不受理。
    理  由
一、聲請簡易判決處刑意旨略以：緣乙○○○及丁○○均為越南籍人士，分別嫁予我
    國籍丙○○及甲○○為妻，因國籍相同之故，二家平時均有往來，嗣雙方因乙○○○在外傳述丁○○常遭甲○○毆打一事發生爭執，遂相約於民國九十一年五月
    十一日上午十一時三十分許，由丙○○攜同乙○○○至臺北市北投區○○○路一
    一三巷二二號甲○○所經營之「敏峰茶行」與甲○○、丁○○當面對質，惟雙方
    一言不合，甲○○竟持木棍作勢欲毆打丙○○，丙○○遂搶先勒住甲○○脖子，
    並搶奪木棍，雙方進而相互推擠、拉扯，此時丁○○亦持籐製圓凳毆打乙○○○
    ，然遭乙○○○持煙灰缸回擊，二人隨即互毆，造成甲○○受有左肘皮下淤血、
    擦傷；丁○○受有左顴骨紅腫；乙○○○受有左顱側頭皮紅腫等傷害，於肢體衝
    突結束後，乙○○○復在前開茶行門前意圖散布於眾而指摘甲○○打老婆，嗣經
    警據報到場處理，並將乙○○○帶回臺北市政府警察局北投分局石牌派出所製作
    筆錄時，乙○○○復承前犯意接續向承辦員警張家綸傳述甲○○性能力有問題且
    一年未與丁○○行房等語，因認被告均涉有刑法第二百七十七條第一項之普通傷
    害罪嫌，另被告乙○○○尚涉犯同法第三百十條第一項之誹謗罪嫌等語。
二、按告訴乃論之罪，告訴人於第一審辯論終結前得撤回其告訴；又告訴經撤回者，
    應諭知不受理之判決；而刑事訴訟法第三百零三條之不受理判決，得不經言詞辯
    論為之，刑事訴訟法第二百三十八條第一項、第三百零三條第三款、第三百零七
    條分別定有明文。
三、查本件告訴人甲○○告訴被告丙○○傷害、被告乙○○○誹謗，告訴人即被告丁○○與乙○○○互為告訴傷害等案件，聲請簡易判決處刑書認被告均係觸犯刑法
    第二百七十七條第一項之傷害罪，被告乙○○○尚涉犯同法第三百十條第一項之
    誹謗罪，依同法第二百八十七條及第三百十四條之規定，均須告訴乃論。茲據告
    訴人甲○○、乙○○○、丁○○分別於九十二年九月二十九日及同年十月二十九
    日當庭撤回傷害及誹謗告訴（見本院士簡字卷第二三、三四頁），依照首開說明
    ，本件爰不經言詞辯論，逕為不受理之諭知。另按刑事訴訟法第四百五十一條一
    項、第三項規定，聲請簡易判決處刑者，與起訴有同一之效力，本件既應諭知不
    受理判決，依刑事訴訟法第四百五十二條之規定，即不能逕依簡易判決處刑而應
    改依通常程序審判，併予敘明。
據上論斷，應依刑事訴訟法第四百五十二條、第三百零三條第三款、第三百零七條判
決如主文。
中      華      民      國    九十二    年      十一      月      十    日
                              臺灣士林地方法院刑事第四庭
                                審判長法  官  謝  靜  恒
                                      法  官  何  信  慶
                                      法  官  梁  哲  瑋
右正本證明與原本無異。
如不服本件判決，得自判決送達之日起十日內，向本院提起上訴。
                                      書記官  陳  美  英
中      華      民      國    九十二    年      十一      月     十 四  日


司法院資訊處製作；財團法人民間司法改革基金會備份。
